# 固定资产维修改造的处理

提问人：qwer1234zzz 时间：2021-04-27 19:33:04
你好，有这样一个状况：企业进行固定资产改造，在立项时也不能确定是否可以提升固定资产能带来的经济利益，这种情况下应该怎么进行账务处理呢？可否参考研发费用，在确定可以提升固定资产带来经济利益的能力之前，都做费用化处理？对于一些金额小的改造，是否可以简化处理，不论是那种情况都直接费用化？谢谢

回答人：chenyiwei
对于不确定能否提升固定资产能带来的经济利益的更新改造，其相关支出直接计入损益（管理费用）处理。